【裁判字號】    95,聲判,13
【裁判日期】    950821
【裁判案由】    聲請交付審判
【裁判全文】
臺灣桃園地方法院刑事裁定              95年度聲判字第13號
聲  請  人  添進億機械股份有限公司
代  表  人  辛○○
代  理  人  朱子慶律師
被      告  丑○○
                    號
            子○○
                    號
            癸○○
                    號
            寅○○
                    號
            卯○○
                    號
            丙○○
                    號
            丁○○
                    號
            己○○
                    號
            甲○○
            戊○○
            庚○○
            乙○○
            壬○○
                    17之2號.
上列聲請人因告訴被告妨害秘密等案件，不服臺灣高等法院檢察
署檢察長駁回再議之處分（95年度上聲議字第1001號），聲請交
付審判，本院裁定如下：
    主  文
聲請駁回。
    理  由
一、按告訴人不服上級法院檢察署檢察長或檢察總長認再議為無
    理由而駁回之處分者，得於接受處分書後10日內委任律師提
    出理由狀，向該管第一審法院聲請交付審判，法院認為交付
    審判之聲請不合法或無理由者，應駁回之，刑事訴訟法第25
    8 條之1 、第258 條之3 第2 項前段分別定有明文。
二、本件聲請人告訴被告丑○○等涉犯強制、私行拘禁、公務員
    登載不實、侵入住宅、違法搜索、洩漏國防以外祕密等罪嫌
    ，業經臺灣桃園地方法院檢察署檢察官於94年11月15日以93
    年度偵續字第111 號不起訴處分書為不起訴處分，聲請人不
    服，以「92年5 月12日第3 度搜索位於桃園縣觀音鄉○○路
    ○ 段154 號、156 號寶旺公司時，因係被告甲○○、吳祖學
    、戊○○等人持搜索票前往，惟執行搜索扣押之際，被告壬○○竟攜帶所謂『組立圖』進入搜索現場即寶旺公司3 樓辨
    公室並參與搜索，而該次搜索之目的係在比對位在1 樓之機
    器，而非比對圖面，且鑑定人陳其澤於另案亦陳稱其鑑定時
    ，未與任何人接觸，只做自己的事情等語，可知被告壬○○
    實無必要攜帶圖面上3 樓之扣押現場。而蔡某進入搜索現場
    後，被告甲○○、戊○○等人非惟不予制止，尚令蔡某蹲在
    地上自由翻閱檢視扣案之圖面，搜索程序終結後又不加檢視
    確認圖面去處，已逾搜索之必要範圍，本案搜索扣押顯涉及
    瀆職栽贓。原檢察官未予詳查，率予認定」等語，指摘原不
    起訴處分不當聲請再議，臺灣高等法院檢察署檢察長於95年
    3 月23日以檢紀洪字第8407號函通知，略以：其中有關刑法
    第302 條剝奪人之行動自由、第304 條以脅迫方式使人行無
    義務之事、妨礙人行使權利及第132 條洩漏國防以外祕密等
    部分，因聲請人並非被害人，其再議為不合法等語，該通知
    函並於同年月24日送達聲請人，其餘部分，臺灣高等法院檢
    察署檢察長以再議為無理由，於95年3 月16日以95年度上聲
    議字第1001號駁回聲請再議，該處分書於同年3 月27日送達
    聲請人等情，業據本院調閱上開95年度上聲議字第1001號卷
    無誤（見該卷第12至48、53至63頁）。聲請人於同年4 月4
    日向本院聲請交付審判，合先敘明。
三、本件聲請交付審判意旨略以：本案於偵查程序中所顯現之證
    據，除告訴人之指述外，尚有證物即告證30即貴院刑事庭對
    於92年5 月12日現場搜索情形之勘驗筆錄，及告證31即現場
    人員以V8拍攝而轉錄製之光碟，尤有進者，依貴院92年度訴
    字第1417號違反著作權法案合議庭調查後之認定，亦認92年
    5 月12日搜索扣押現場所扣得之系爭扣案證物中，有部分證
    物可合理懷疑非被告所有，因而排除該部分證物之證據能力
    （參告訴人94年12月30日刑事再議狀聲證一）；另經貴院刑
    事庭詰問證人陳其澤，陳其澤於94年9 月2 日到庭明確證述
    ，伊當天只帶著工具、皮尺、相機，把現場的設備紀錄下來
    ，在現場只需要紀錄現況，不需要跟任何人討論，也沒有人
    從旁協助伊（詳後述），換言之，被告壬○○根本無攜帶「
    不必要」之圖面，進入非機械所在之「三樓辦公室」之必要
    ，足認本案於偵審程序中顯現之事證甚多，且皆與待證事實
    極具關聯性，告訴人復亦一一提出詳為主張，此豈是「一次
    」「為時甚短」之「開庭偵訊」即可釐清？甚而逕認被告等
    行為未達起訴之門檻？顯見檢察機關於本案偵查之輕率等語
    （並引用被告壬○○、證人陳其澤於本院上開92年度訴字第
    1417號違反著作權法案偵查、審理中就92年5 月12日搜索寶
    旺公司經過之陳述暨同日上開V8拍攝而轉錄製之光碟勘驗內
    容等情形，主張不起訴處分書及駁回再議處分書所載理由違
    背經驗法則、論理法則及其他證據法則）。
四、經查：
  (一)被告丑○○家族經營之添進裕機械股份有限公司（以下簡稱
    「添進裕公司」），前由丑○○擔任董事長，其弟蕭敏男擔
    任該公司總經理，惟其等因故發生糾紛，丑○○懷疑蕭敏男
    及其妻陳寶秀、子女與原添進裕公司員工另行成立添進億機
    械股份有限公司（即本件聲請人）與添進裕公司競業，且涉
    及仿冒該公司商標、重製該公司之機械設計圖，而有違反著
    作權法、商標法及背信、侵占等犯嫌，對蕭敏男等自然人提
    出告訴（臺灣桃園地方法院檢察署91年度偵字第13753 號）
    ，該案件偵查期間，並由檢察官依據添進裕公司之請求，由
    檢察官於91年4 月24日及同年5 月2 日兩度向本院聲請核發
    搜索票（本院91年度聲搜字第313 、336 號），並交由被告
    ，即桃園縣警察局平鎮分局偵查員甲○○等人，分別前往聲
    請人代表人辛○○所承租之桃園縣平鎮市○○路411 號11樓
    之4 及前往第三人貝斯特機械有限公司（以下簡稱貝斯特公
    司）向聲請人公司承租之桃園縣中壢市○○路○ 段395 號之
    1 執行搜索（即所謂之「第1 次搜索」及「第2 次搜索」）
    ；聲請人則於同年6 月11日具狀主張上開搜索違法，且涉及
    妨害自由、妨害祕密、瀆職，對被告丑○○等人提出告訴；
    其後添進裕公司於92年間以蕭敏男、陳寶秀夫妻及其等之子
    蕭智杰另於桃園縣觀音鄉○○路○ 段154 號、156 號設立寶
    旺機械有限公司（以下簡稱寶旺公司），由蕭智杰擔任負責
    人，繼續侵害添進裕公司之著作權、商標權等權利，請求檢
    察官再次聲請本院准予對寶旺公司上開地點搜索（本院92年
    度聲搜字第391 號）後，交由被告甲○○等員警再次於92年
    5 月12日至寶旺公司執行搜索（即聲請人所稱之「第3 次搜
    索」，此部分並由臺灣桃園地方法院檢察署以92年年度偵字
    第9352號受理在案，其後並對蕭敏男等人提起公訴，並經本
    院以92年度訴字第1417號違反著作權法案審結）等情，業據
    本院調卷臺灣桃園地方法院檢察署91年度偵字第13753 號、
    92年度偵字第9352號偵查卷宗無誤，並有該卷宗影印節本在
    卷可稽。聲請人遂於92年12月26日以上開第3 次搜索中被告
    壬○○夾帶所謂「扣案圖面」欲栽贓嫁禍於聲請人，提出追
    加告訴狀。
  (二)依據聲請人上開再議及交付審判聲請意旨所示，均係主張檢
    察官對於上開追加告訴之事實（即在92年5 月12日之「第3
    次搜索」係違法搜索、栽贓之事實）未予詳查，率予認定及
    所載理由違背經驗法則、論理法則及其他證據法則。惟不論
    上開搜索是否違法，有無栽贓之情事，其「受搜索人」（即
    犯罪嫌疑人）為「蕭敏男、陳寶秀、蕭智杰」，搜索之處所
    為「寶旺公司之工廠、辦公室」，此有本院92年度聲搜字第
    391 號搜索票及該次搜索扣押筆錄影本可稽，均與聲請人（
    添進億公司）無關。是上開搜索果有違法，侵害他人權利者
    ，其直接被害人應為「蕭敏男、陳寶秀、蕭智杰、寶旺公司
    （或搜索當時在場，行動自由遭受限制之人員）」，聲請人
    要非被害人。從而，聲請人上開「追加告訴」僅係告發之性
    質。亦即聲請人就此「92年5 月12日第3 次違法、栽贓搜索
    」之事實，僅具告發人之身分。
  (三)聲請人就上開「92年5 月12日第3 次違法、栽贓搜索」之事
    實既僅係告發人，不具告訴人身分，揭諸首開規定，其自不
    具有聲請交付審判之權利。從而，本件聲請為不合法，應予
    駁回。
五、據上論斷，依刑事訴訟法第258條之3第2項前段，裁定如主
    文。
中    華    民    國    95    年    8     月    21    日
                    刑事第二庭審判長法  官  徐培元
                                    法  官  尹  良
                                    法  官  潘進順
以上正本證明與原本無異。
不得抗告。
                                    書記官  李佩玲
中    華    民    國    95    年    8     月    21    日


司法院資訊處製作；財團法人民間司法改革基金會備份。
